【裁判字號】    91,訴,1467
【裁判日期】    920121
【裁判案由】    毒品危害防制條例
【裁判全文】
臺灣彰化地方法院刑事判決                        九十一年度訴字第一四六七號
    公  訴  人  臺灣彰化地方法院檢察署檢察官
    被      告  甲○○  男  三.
右列被告因違反毒品危害防制條例案件，經檢察官提起公訴（九十一年度毒偵字第二
八五七號），本院判決如左：
    主  文
甲○○連續施用第一級毒品，處有期徒刑柒月。
    事  實
一、甲○○前因施用毒品案件，經送觀察、勒戒後，認有繼續施用毒品之傾向，再經
    本院以八十九年度毒聲字第四二０七號裁定送強制戒治，執行滿三月後，其成效
    經評定合格，無繼續戒治之必要，再經本院以九十年度毒聲字第五三四號裁定停
    止戒治，所餘戒治期間交付保護管束，並於九十年九月四日保護管束期滿，未經
    撤銷停止戒治，由台灣彰化地方法院檢察署檢察官於同年九月十一日以九十年度
    戒毒偵字第一三五六號為不起訴處分確定。詎甲○○仍未戒除毒癮，復基於施用
    第一級毒品之概括犯意，分於九十一年八月十日上午七時許，及同年八月三十一
    日或其前三日內某時，在彰化縣秀水鄉○○村○○街廿巷八號住處或不詳處所，
    以將海洛因摻入香煙後點燃吸食或不詳方式，各施用第一級毒品海洛因乙次。嗣
    於九十一年八月三十一日十時四十七分許，甲○○未依規定至彰化縣警察局鹿港
    分局接受定期調驗，經台灣彰化地方法院檢察署檢察官核發強制採尿許可書後，
    強制採驗其尿液送驗，結果呈鴉片類陽性（嗎啡陽性）反應始查悉上情。
二、案經彰化縣警察局鹿港分局報請台灣彰化地方法院檢察檢察官偵查起訴。
    理  由
一、訊據被告甲○○，僅坦承於九十一年八月十日上午七時許，在其住處，以將海洛
    因摻入香煙後點燃吸食之方式，施用第一級毒品海洛因乙次，餘則否認之，辯稱
    九十一年八月三十一日之前三日，伊均在住院中，未施用毒品云云。經查，被告
    前固曾於九十一年八月二十四日因「心肌缺氧症、高血脂症、紅血球過多症」至
    彰化縣田中鎮建元醫院住院治療，惟住院期間至同月二十七日止，此有該院出具
    之診斷證明書一紙附卷可稽，又被告於前開醫院住院治療期間，該院開立予被告
    之藥品，並未含嗎啡、可待因成分，亦有該院出具之函乙件在卷足憑，咸信被告
    縱因病就醫，所服藥物，亦不致檢驗出毒品反應，然被告於九十一年八月三十一
    日十時四十七分許，因列管毒品人口，未依規定至彰化縣警察局鹿港分局接受定
    期調驗，經台灣彰化地方法院檢察署檢察官核發強制採尿許可書後，強制採驗其
    尿液送驗，結果呈鴉片類陽性反應（嗎啡陽性），此有詮昕科技股份有限公司於
    九十一年九月十一日所出具之濫用藥物尿液檢驗報告乙紙附卷可佐，衡諸海洛因
    進入人體內經代謝及水解作用，通常於三日七十二小時內隨尿液排出體外之經驗
    法則，足認被告於九十一年八月三十一日或其前三日內某時，另有施用第一級毒
    品海洛因之行為無誤，被告上開所辯，委難採信。又查，被告前因施用毒品案件
    ，經送觀察、勒戒後，認有繼續施用毒品之傾向，再經本院以八十九年度毒聲字
    第四二０七號裁定送強制戒治，執行滿三月後，其成效經評定合格，無繼續戒治
    之必要，再經本院以九十年度毒聲字第五三四號裁定停止戒治，所餘戒治期間交
    付保護管束，並於九十年九月四日保護管束期滿，未經撤銷停止戒治，由台灣彰
    化地方法院檢察署檢察官於同年九月十一日以九十年度戒毒偵字第一三五六號為
    不起訴處分確定，有該不起訴處分書、台灣彰化地方法院檢察署刑案資料查註紀
錄表及台灣高等法院被告全國前案紀錄表各一份附卷可參，本件被告於強制戒治
    期滿不起訴處分確定後，五年內再犯毒品危害防制條例第十條之罪，被告犯罪事
    證明確，其前開犯行洵堪認定，應依法論科。
二、核被告所為，係犯毒品危害防制條例第十條第一項之施用第一級毒品罪。其於施
    用第一級毒品前持有海洛因之低度行為，應為施用之高度行為所吸收，不另論罪
    。被告先後二次犯行，時間緊接，顯係基於概括之犯意，觸犯構成要件相同之罪
    名，應依連續犯論以一罪，並加重其刑。爰審酌被告甫因毒品案件戒治完畢，不
    知悔改，再犯本件施用之犯行，暨其智識程度、犯罪之動機，所生危害及犯罪後
    態度等一切情狀，量處如主文所示之刑，以示儆懲。
據上論斷，應依刑事訴訟法第二百九十九條第一項前段，毒品危害防制條例第十條第
一項，刑法第十一條前段、第五十六條，判決如主文。
本案經檢察官陳信宏到庭執行職務。
中      華      民      國    九十二    年      一      月    二十一    日
                                臺灣彰化地方法院刑事第二庭
                                    法      官  王  義  閔
右正本證明與原本無異。
如不服本判決，應於判決送達後十日內，向本院提出上訴狀( 須附繕本 )。
                                    法院書記官  詹  國  立
中      華      民      國    九十二    年      一      月    二十七    日
毒品危害防制條例第十條：
施用第一級毒品者，處六月以上五年以下有期徒刑。
施用第二級毒品者，處三年以下有期徒刑。


司法院資訊處製作；財團法人民間司法改革基金會備份。
